【裁判字號】    95,交聲,1589
【裁判日期】    951213
【裁判案由】    交管條例聲異
【裁判全文】
臺灣板橋地方法院交通事件裁定       95年度交聲字第1589號
原處分機關  交通部公路總局臺北區監理所
異  議  人
即受處分人  甲○○
上列受處分人因違反道路交通管理處罰條例案件，對於交通部公
路總局臺北區監理所於民國95年8 月23日以北監自裁字第裁40-Z
GA029383號違反道路交通管理事件裁決書所為之處分，聲明異議
，本院裁定如下：
        主  文
異議駁回。
        理  由
一、原處分機關略以：受處分人甲○○於民國95年4 月7 日13時
    52分許，駕駛車牌號碼2583-KG 號自用一般小貨車，行經國
    道3 號高速公路南下148.5 公里之限速110 公里之路段，以
    時速123 公里之速度超速行駛，經內政部警政署國道公路警
    察局第7 警察隊執勤警員使用雷射測速照相儀器測得異議人
    超速行駛，經警以公警局交字第ZGA029383 號違反道路交通
    管理事件通知單（下稱舉發通知單）逕行舉發，嗣經交通部
    公路總局臺北區監理所於95年8 月23日以北監自裁字第裁40
    -ZGA029383號違反道路交通管理事件裁決書爰依道路交通管
    理處罰條例第33條第1 項（原裁決書漏載第1 款）裁處異議
    人罰鍰新臺幣3000元，並依同條例第63條第1 項第1 款（原
    裁決書漏載第1 項第1 款）記違規點數1 點等語。
二、聲明異議意旨略以：異議人甲○○被舉發車輛車齡已逾10年
    ，也未改裝車，是台老車，此照片是行經轉彎之處，且後方
    來車跟車如此近，可見是壅塞時段，時速根本無法飆至123
    公里，且被舉發車輛是小吉普車，平時行駛高速公路100 公
    里已經很費力，而且風稍大，車身會晃，更別說是轉彎，若
    是123 公里，不無翻車之可能性，為此聲明異議云云。
三、按行政罰法業於94年2月5日制訂公布，並自95年2月5日起施
    行，該法第5條規定：「行為後法律或自治條例有變更者，
    適用行政機關最初裁處時之法律或自治條例。但裁處前之法
    律或自治條例有利於受處罰者，適用最有利於受處罰者之規
    定。」。又道路交通管理處罰條例所定罰鍰、吊扣吊銷證照
    、記點之裁罰，係屬行政罰法中所稱行政罰之性質，是有上
    開行政罰法第5 條規定之適用。查異議人行為後，道路交通
    管理處罰條例第33條、第63條於94年12月8 日均修正公布，
    並於95年7 月1 日施行。觀諸94年12月28日修正公布施行前
    之道路交通管理處罰條例第33條規定：「汽車行駛於高速公
    路、快速公路或設站管制之道路，不遵使用限制、禁止、行
    車管制及管理事項之管制規則而有下列行為者，處汽車駕駛
    人新臺幣三千元以上六千元以下罰鍰：一、行車速度超過規
    定之最高速限或低於規定之最低速限」，修正後同條規定，
    關於前揭裁罰要件暨罰鍰標準均未修正，僅將前述條文移列
    為同條第1 項第1 款，另增列同條款後段之「或低於規定之
    最低速限」，另依修正前後之道路交通管理處罰條例第63條
    第1 項第1 款規定「有第33條第1 項之違規行為，記違規點
    數1 點」，亦未予修正。因此，經以新、舊法比較結果，94
    年12月28日修正公布，並於95年7 月1 日施行之道路交通管
    理處罰條例規定，並未有更不利於行為人之情形，故本件應
    適用修正後，即94年12月28日修正，並於95年7 月1 日公布
    施行之道路交通管理處罰條例規定處理，合先敘明。
四、經查：本件異議人甲○○於95年4月7日13時52分許，駕駛車
    牌號碼2583-KG號自用一般小貨車，行經國道3號高速公路南
    下148. 5公里有超速行駛之情形，經雷射測速照相儀器採證
    ，由內政部警政署國道公路警察局第7警察隊執勤警員以公
    警局交字ZGA029383號舉發違反道路交通管理事件通知單逕
    行舉發等情，已據原舉發單位即內政部警政署國道公路警察
    局第7 警察隊函覆：高速公路交通管制規則第5 條：「汽車
    行駛高速公路應依速限標誌指示。」訂有明文，本案經查閱
    採證照片，並復查詢電腦車籍資料，該車廠牌、顏色均相符
    ，超速違規屬實；另查雷射槍測速照相儀器係執勤人員經由
    測速器之瞄準鏡對準目標（單一車輛）扣發射板機即可精確
    測出所瞄準目標之速度，系統將攝取車輛之影像，所拍攝照
    相均輸入電腦雷射槍測速照相軟體內，行速數據、測距、車
    輛影像、十字絲、並顯示其牌照列印輸出，採證照片（照片
    中均顯示日期、時間、執行分隊、執勤人員臂章號碼、速限
    、來向行速、測距、地點、雷射槍測速器器號）內容完整，
    準確度無疑等情明確。此外，並有違規查詢報表、內政部警
    政署國道公路警察局第七警察隊95年6 月20日公警七交字第
    0950770693號函、交通部公路總局臺北區監理所北監自裁字
    第裁40-ZGA029383號違反道路交通管理事件裁決書各1 紙在
    卷可按；又依本件警方取締違規之採證照片以觀，照片反白
    部分別記載下列數據：相片上方由左至右依序係顯示07/04/
    2006（違規日期），13：52：04（違規時間），7111.7127
    （執勤臂章號碼），國七隊大甲分隊（執行分隊）；照片下
    方由左至右依序係顯示110Kmh（速限）、123K mh （行速）
    、128 .6 公 尺（測距）、國道3 號148.5 公里南向（地點
    ）、UX010 182 （雷射槍測速器器號），記載完整，內容明
    確，並無缺失。且雷射槍測速儀係以科學方式量測車速，業
    經世界各國使用多年，準確度極高，此為本院辦理交通異議
    案件業務上所熟知之事項；且考諸近年來造車工業技術發達
    ，不論何種車型，即未改裝，其最高時速超越140 、150 公
    里者比比皆是，不足為奇。是本件異議人辯稱其所駕車輛為
    吉甫車，車齡已10年，怎麼可能開到時速123 公里，測速器
    顯然有誤云云，顯與客觀事理有悖，要屬事後卸責之詞，殊
    無可採。
五、綜上所述，異議人甲○○所有之上開自用小客車於前揭時、
    地確有超過規定之最高時速行駛之違規行為，堪以認定，異
    議人上開所辯尚無足採。從而，原處分機關依道路交通管理
    處罰條例第33條第1 項第1 款（原處分機關漏載第1 款），
    裁處異議人罰鍰3000元，並依同條例第63條第1 項第1 款（
    原處分機關漏載第1 項第1 款）之規定記違規點數1 點，核
    無不當，本件聲明異議為無理由，應予駁回。
中    華    民    國    95    年    12    月    13    日
                  交通法庭      法  官  許映鈞
以上正本證明與原本無異。
如不服本裁定，應於送達後5日內向本院提出抗告狀（須附繕本
）。
                                書記官  呂苗澂
中    華    民    國    95    年    12    月    18    日


司法院資訊處製作；財團法人民間司法改革基金會備份。
